---
title: "R als Programmiersprache"
author: "Dirk Seidensticker/Clemens Schmid"
date: "6. Februar 2016"
fontsize: 9pt
output:
  beamer_presentation:
    toc: true
    theme: "metropolis"
    pandoc_args: [
      "--highlight-style=tango"
    ]
fig_caption: yes
---

# Geschichte

# Funktionsprinzip

# Libraries

# Hilfefunktionen

## Hilfe - Zu einer Funktion oder einem Paket

> ?..., ??... und help(...)

**Beschreibung**

Zeigt eine Beschreibung für Pakete, Funktionen und Datensätze an oder durchsucht die Beschreibungen aller installierter Pakete.

**Beispiel**

```{r, results='hide', eval=FALSE}
# Zeige die Beschreibung für eine bestimmte Funktion,
# ein Paket oder einen Datensatz
help(plot)
?plot
?graphics::plot
?graphics

# Durchsuche alle Beschreibungen nach diesem Stichwort
??plot
```

## Hilfe - Ich möchte mich in etwas einarbeiten

> vignette() und browseVignettes()

**Beschreibung**

Zeigt eine oder alle vorhandenen Einführungsdokumentationen (Vignettes) an. 

**Beispiel**

```{r, results='hide', eval=FALSE}
# Eine spezielle Vignette, deren Namen ich kenne, aufrufen
vignette(topic = "tidy-data", package = "tidyr")

# Zeige alle vorhandenen Vignettes
vignette()
browseVignettes()
```

# Quellen und Empfehlungen

## Weblinks und Literatur

**Web**  

* https://www.r-project.org/ - Homepage der R Foundation  
* https://www.rstudio.com/ - Homepage von RStudio (IDE)
* http://www.revolutionanalytics.com/ - Homepage von Revolution Analytics (Parralel computing & Business)

**Literatur**  

* J. Adler, R in a nutshell, Second edition. (Sebastopol 2012)
* K. Hornik, R FAQ (2015) - https://cran.r-project.org/doc/FAQ/R-FAQ.html
