---
title: "Einfache Objekte"
author: "Dirk Seidensticker/Clemens Schmid"
date: "6. Februar 2016"
fontsize: 9pt
output:
  beamer_presentation:
    toc: true
    theme: "metropolis"
    pandoc_args: [
      "--highlight-style=tango"
    ]
fig_caption: yes
---

# Einführung

## Objekte

* R speichert Daten, Zwischenergebnisse, Funktionen etc. in verschiedenen Strukturen im **Hauptspeicher**

* Kategorien primitiver Objekttypen: **Basic Vector** (Vektor mit einem Datentyp), **Compund objects** (Listen und S4-Objekte), Special objects, R language, **Functions**, Internal, Bytecode Objects

* Datentypen in der praktischen Anwendung: **vectors**, lists, matrices, arrays, factors, **data.frames**, timeseries, formulas, shingles, connections

* vectors (dazu gehören auch einzelne Variablen) und data.frames genügen für viele Anwendungen mit R 

* Objekte haben Eigenschaften (**attributes**), die auch entscheiden, wie R mit den Objekten umgeht: **class**, dim, dimnames, row.names, levels etc. 

# Objekte anlegen

## Zuweisung von einzelnen Objekten

> x <- ...  
> y -> ...  
> z = ...

**Beschreibung**

Variablen einfach mit Werten verknüpfen. Variablen können aber alle möglichen R-Objekte referenzieren.

**Beispiel**

```{r}
a <- 5
b <- "Glockenbecher"
a -> c
d = 5 

b
```

## base::c()

> c(..., recursive = FALSE)

**Beschreibung**

Mehrere Objekte eines Datentyps in einem Vektor (Liste mit Reihenfolge) anordnen. Der Datentyp wird automatisch zugeordnet.

**Beispiel**

```{r}
a <- c(1,2,3,4,5,10,15,35,55)
b <- c("Dechsel", "Axt", "Axt", "Beil", "Dechsel")

a
b
# Achtung: 
c <- c(1, "Dechsel", 4)
```

## base::data.frame

> data.frame(**...**, **row.names** = NULL, check.rows = FALSE, **check.names** = TRUE, **stringsAsFactors** = default.stringsAsFactors())

**Beschreibung**

Mehrere Vektoren einer Klasse in einer Kreuztabelle anordnen.

**Beispiel**

```{r, results='hide'}
a <- c("Grube 1", "Grube 2", "Grube 3", "Grube 4", "Grube 5")
b <- c("Dechsel 1", "Axt 1", "Axt 2", "Beil 1", "Dechsel 2")
c <- c(5,3,2,5,5)

Grabung1 <- data.frame(
  Objekt = b, 
  Anzahl = c, 
  row.names = a, 
  stringsAsFactors = FALSE
  )
```

## base::data.frame

> data.frame(**...**, **row.names** = NULL, check.rows = FALSE, **check.names** = TRUE, **stringsAsFactors** = default.stringsAsFactors())

**Beschreibung**

Mehrere Vektoren einer Klasse in einer Kreuztabelle anordnen.

**Beispiel**

```{r}
Grabung1
```

# Objekte adressieren 

## Daten aus vectors und data.frames ansprechen/abrufen

> [...] und ...$...

**Beschreibung**

Adressieren von Objekten in Vektoren, data.frames und Matrizen.

**Beispiel**

```{r}
a[1]
a[1:3]
a[c(1,2,5)]
```

## Daten aus vectors und data.frames ansprechen/abrufen

> [...] und ...$...

**Beschreibung**

Adressieren von Objekten in Vektoren, data.frames und Matrizen.

**Beispiel**

```{r}
Grabung1$Objekt
Grabung1$Objekt[3]
```

## Daten aus vectors und data.frames ansprechen/abrufen

> [...] und ...$...

**Beschreibung**

Adressieren von Objekten in Vektoren, data.frames und Matrizen.

**Beispiel**

```{r}
Grabung1[3,1]
Grabung1[c(1,2),]
Grabung1[,1]
```

## Objekttypen erfragen

> class(...)

**Beschreibung**

Gibt die Klasse des Objekts an, das man angegeben hat.

**Beispiel**

```{r, results='hide'}
class(a)
```

## Statistische Zusammenfassung abfragen

> summary(...)

**Beschreibung**

Gibt eine Zusammenfassung verschiedene Parameter für Objekte aus.

**Beispiel**

```{r, results='hide'}
summary(a)
```

