---
title: "Analyse und Visualisierung archäologischer Daten mit R"
author: "Dirk Seidensticker/Clemens Schmid"
date: "6. Februar 2016"
fontsize: 9pt
output:
  beamer_presentation:
    theme: "metropolis"
fig_caption: yes
---


# Daten verstehen und beschreiben mit R

## Daten laden und speichern

```{r, eval=FALSE} 
df <- read.csv("data/AtlantPottery.csv")
```


Fehlermeldung:

<code>Error in read.table(file = file, header = header, sep = sep, quote = quote,  : 
  doppelte 'row.names' sind nicht zulässig</code>
  

## Daten laden und speichern

```{r, eval=FALSE} 
df <- read.csv("data/AtlantPottery.csv", sep = '\t')
```

```{r, echo=FALSE} 
df <- read.csv("C:/Users/DirkSeidenticker/Dropbox/dev/R-Tutorial_CAA2016/data/AtlantPottery.csv", sep = '\t')
```


## Daten laden und speichern

```{r} 
head(df)
```


## Daten laden und speichern

### Andere Datenquellen

* **SQLite**: library(RSQLite)
* **PostGreSQL**: library(RPostgreSQL) 
* MySQL, Oracle, ODBC (library(RODBC)), MongoDB, ...
* XML, JSON

```{r, eval=FALSE} 
library(RSQLite)
drv <- dbDriver("SQLite")
con <- dbConnect(drv, "../data/DB.sqlite")

df = dbGetQuery(con, "SELECT * FROM ...")
head(df)
```
