--- 
title: "Daten verarbeiten und vorbereiten" 
author: "Dirk
Seidensticker/Clemens Schmid" 
date: "6. Februar 2016" 
fontsize: 9pt 
output: 
  beamer_presentation: 
    toc: true 
    theme: "metropolis" 
    pandoc_args: [ 
      "--highlight-style=tango" 
    ] 
fig_caption: yes 
---

# Tidy-Data-Prinzip

# Daten verknüpfen (merge)

## Daten verknüpfen - Idee

## base::merge()

> merge(**x**, **y**, **by** = intersect(names(x), names(y)),
      **by.x** = by, **by.y** = by, **all** = FALSE, **all.x** = all, **all.y** = all,
      sort = TRUE, **suffixes** = c(".x",".y"),
      incomparables = NULL, ...)

**Beschreibung**

...

**Beispiel**

```{r, results='hide', eval=FALSE} 
# 
```

# Kategorisierung und Rangfolgen (factor & levels)

## Kategorisierung und Rangfolgen - Idee

## base::factor()

> factor(**x** = character(), **levels**, **labels** = levels,
       exclude = NA, **ordered** = is.ordered(x), nmax = NA)

**Beschreibung**

...

**Beispiel**

```{r, results='hide', eval=FALSE} 
# 
```

## base::levels()

> levels(**x**), levels(**x**) <- value

**Beschreibung**

...

**Beispiel**

```{r, results='hide', eval=FALSE} 
# 
```

# Duplikate entfernen (unique & duplicated)

## Duplikate entfernen - Idee 

## base::unique()

> unique(**x**, incomparables = FALSE, **fromLast** = FALSE,
        nmax = NA, ...)

**Beschreibung**

...

**Beispiel**

```{r, results='hide', eval=FALSE} 
# 
```

## base::duplicated()

> duplicated(**x**, incomparables = FALSE,
           **fromLast** = FALSE, nmax = NA, ...)

**Beschreibung**

...

**Beispiel**

```{r, results='hide', eval=FALSE} 
# 
```

# Sortieren (sort & order)

## Sortieren - Idee 

## base::sort()

> sort(**x**, **decreasing** = FALSE, na.last = NA, ...)

**Beschreibung**

...

**Beispiel**

```{r, results='hide', eval=FALSE} 
# 
```

## base::order()

> order(**...**, na.last = TRUE, **decreasing** = FALSE)

**Beschreibung**

...

**Beispiel**

```{r, results='hide', eval=FALSE} 
# 
```

# Gruppieren und Gruppenoperationen (aggregate & group_by & summarise)

## Gruppieren und Gruppenoperationen - Idee 

## stats::aggregate()

> aggregate(**x**, **by**, **FUN**, ..., simplify = TRUE)

**Beschreibung**

...

**Beispiel**

```{r, results='hide', eval=FALSE} 
# 
``` 

## dplyr::group_by()

> group_by(**.data**, **...**, add = FALSE)

**Beschreibung**

...

**Beispiel**

```{r, results='hide', eval=FALSE} 
# 
``` 

## dplyr::summarise()

> summarise(**.data**, **...**)

**Beschreibung**

...

**Beispiel**

```{r, results='hide', eval=FALSE} 
# 
``` 

# Pivotieren (*apply & dcast)

# Datenanordnung - wide to long und long to wide (melt)

# Filtern (subset & filter)